臺灣高雄地方法院刑事判決　　　　　　　100年度訴字第658號
公　訴　人　臺灣高雄地方法院檢察署檢察官
被　　　告　王建德
指定辯護人　吳文豊律師
　　　　　　陳世銘
指定辯護人　本院公設辯護人黃文德
上列被告因偽造有價證券等案件，經檢察官提起公訴（99年度偵
字第32316號、第32317號），本院判決如下：
    主  文
王建德共同犯偽造有價證券罪，處有期徒刑參年貳月，未扣案如
附表編號1 至3 所示私文書上偽造之「黃瑞麒」印文共捌枚、署
押共參枚，與未扣案如附表編號4 所示本票上偽造之「黃瑞麒」
印文參枚、署押貳枚，以及未扣案偽造之「黃瑞麒」印章壹枚，
均沒收。
陳世銘共同犯偽造有價證券罪，處有期徒刑參年捌月，未扣案如
附表編號1 至3 所示私文書上偽造之「黃瑞麒」印文共捌枚、署
押共參枚，與未扣案如附表編號4 所示本票上偽造之「黃瑞麒」
印文參枚、署押貳枚，以及未扣案偽造之「黃瑞麒」印章壹枚，
均沒收。
    事  實
一、王建德與陳世銘為朋友關係，王建德為址設臺南市安定區（
    即改制前臺南縣安定鄉，以下均採改制後之行政區）安定42
    之2 號之南盈企業社之負責人，王建德於民國92年間因其經
    營之南盈企業社需資金週轉，遂央請陳世銘為連帶保證人，
    擬以南盈企業社之名義向銀行借貸，未料陳世銘自身因信用
    不良，無法以自己名義為連帶保證人向銀行辦理貸款，王建
    德與陳世銘竟共同基於意圖為自己不法所有、意圖供行使之
    用而偽造有價證券及行使偽造私文書之犯意聯絡，先由陳世
    銘先於92年9 月1 日前某日，託由不知情之成年人偽刻「黃
    瑞麒」之印章1 枚（未據扣案，無證據證明業已滅失），並
    利用黃瑞麒之前應陳世銘邀請擔任陳世銘所實際經營之德盛
    鋼索五金企業社之登記負責人時，於黃瑞麒交付身份證正本
    予陳世銘之機會，未經黃瑞麒之同意或授權，影印黃瑞麒之
    身分證後，於92年9 月1 日下午某時，在臺南市永康區之大
    眾商業銀行永康分行，於王建德以南盈企業社之名義借款新
    臺幣（下同）50萬元時，由陳世銘佯裝成黃瑞麒，並以黃瑞
    麒之名義擔任連帶保證人，使承辦之行員高峻隆誤認陳世銘
    為黃瑞麒，在如附表編號1 至4 所示之借據、中小企業小額
    貸款申請書、授信約定書與本票各1 紙，接續偽簽「黃瑞麒
    」之署名，並接續蓋用前開偽刻之「黃瑞麒」印章（偽造「
    黃瑞麒」印文及簽名之數量詳如該附表編號1 至4 所示），
    用以表示黃瑞麒願意擔任該筆借款之連帶保證人，而偽造內
    容不實之借據、中小企業小額貸款申請書、授信約定書與本
    票各1 紙，持以向大眾銀行永康分行行使，足以生損害於大
    眾銀行永康分行審核貸款之正確性及黃瑞麒之權益，而王建
    德、陳世銘上開施詐術之行為，致使該銀行承辦貸款之行員
    誤認該筆借款有債信能力正常之黃瑞麒擔保而陷於錯誤，審
    核通過並撥款50萬元至上開南盈企業社之帳戶內而受有損害
    。嗣因王建德並未依約還款，致黃瑞麒遭前揭大眾銀行聲請
    強制執行扣薪而受有損害，經黃瑞麒發覺有異而報警處理，
    始循線查獲上情。
二、案經黃瑞麒訴請臺灣高雄地方法院檢察署檢察官偵查起訴。
    理  由
壹、程序事項：
一、管轄權部分：
    按「案件由犯罪地或被告之住所、居所或所在地之法院管轄
    。」、「數同級法院管轄之案件相牽連者，得合併由其中一
    法院管轄。」、「有左列情形之一者，為相牽連之案件：一
    、一人犯數罪者。二、數人共犯一罪或數罪者。」刑事訴訟
    法第5 條第1 項、第6 條第1 項、第7 條第1 款、第2 款分
    別定有明文。又所謂被告所在地，係指其身體所在之地，並
    以起訴時為標準，至其所在之原因，無論自由與強制，皆所
    不問（最高法院48年台上字第837 號判例、87年度台非字第
    370 號判決意旨參照）。查本件被告王建德、陳世銘之住所
    、居所均非在本院轄區內，其犯罪地點亦均在臺南市境內，
    惟因被告陳世銘自97年10月14日起因另案在法務部矯正署臺
    灣高雄第二監獄燕巢分監執行，雖其已於100 年3 月25日縮
    刑期滿假釋出監迄今，此有臺灣高等法院被告前案紀錄表1
    份在卷可參，惟臺灣高雄地方法院檢察署檢察官於100  年2
    月25日向本院對被告提起公訴時，被告陳世銘之所在地係在
    本院管轄轄區內，又共同被告王建德被訴與被告陳世銘共犯
    詐欺取財罪、行使偽造私文書罪及偽造有價證券等罪，與被
    告陳世銘所犯本案間，屬相牽連案件，依上開規定，本院對
    被告王建德之相牽連案件部份，亦得合併審判，是本院對被
    告王建德、陳世銘之本件犯罪即均有管轄權，合先敘明。
二、證據能力部分：
  (一)按被告以外之人於審判外之言詞或書面陳述，除法律有規定
    者外，不得作為證據；被告以外之人（包括證人、鑑定人、
    告訴人、被害人及共同被告等）於檢察事務官、司法警察官
    或司法警察調查中所為之陳述，與審判中不符時，其先前之
    陳述具有較可信之特別情況，且為證明犯罪事實存否所必要
    者，得為證據，為刑事訴訟法第159 條第1 項、第159 條之
    2 所明定。經查，被告王建德及其辯護人爭執共同被告陳世
    銘於警詢之陳述，係屬傳聞證據而無證據能力，然遍查全卷
    共同被告陳世銘並未有於檢察事務官、司法警察官或司法警
    察調查中所為之陳述，是被告王建德及辯護人所辯，應無可
    採。
  (二)按被告以外之人於偵查中向檢察官所為之陳述，除顯有不可
    信之情況者外，得為證據。刑事訴訟法第159  條之1 第2項
    定有明文。被告以外之人於偵查中向檢察官所為陳述，雖為
    審判外之陳述，然依刑事訴訟法之規定，檢察官係代表國家
    偵查犯罪、實施公訴，依法有訊問被告、證人、鑑定人權利
    之人；且於實務運作時，檢察官偵查中向被告以外之人所取
    得之陳述，原則上均能遵守法律規定之程序，不致有違法取
    供之情事，故可信度極高，自得為證據。查本件證人即共同
    被告陳世銘於偵查中向檢察官所為之陳述，已依法具結擔保
    其等證詞之真實性，嗣後被告陳世銘於法院審理接受詰問時
    ，未曾表示偵查中有受不當取供，致違反其自由意志而陳述
    之情，足見證人即共同被告陳世銘在偵查中之所為之陳述，
    並無顯不可信之情況，且證人即共同被告陳世銘嗣後於法院
    審理中已有到庭接受詰問，對被告王建德之反對詰問權，已
    有充分之保障，依前揭說明，應認有證據能力。被告王建德
    及其辯護人主張上開證人即共同被告陳世銘偵查中之陳述無
    證據能力，即無可採。
  (三)按被告以外之人於審判外之陳述，雖不符刑事訴訟法第159
    條之1 至之4 之規定，然經當事人於審判程序同意作為證據
    ，法院審酌該言詞陳述或書面陳述作成時之情況，認為適當
    者，亦得為證據。當事人、代理人或辯護人於法院調查證據
    時，知有第159 條第1項 不得為證據之情形，而未於言詞辯
    論終結前聲明異議者，視為有前項之同意，同法第159 條之
    5 定有明文。除上開共同被告陳世銘於偵訊時證述，被告王
    建德及其辯護人爭執其係傳聞證據而無證據能力，並經本院
    審認例外具證據能力，理由如前述外，所餘本判決下列所引
    用之傳聞證據，業經公訴人、被告王建德、陳世銘於本院準
    備及審理程序中表示均無意見，且於本案調查證據時，均知
    有不得為證據之情形，亦未於言詞辯論終結前聲明異議，依
    上開規定，已擬制同意其有證據能力，本院審酌該等傳聞證
    據並無違法取得之情事，亦無證明力明顯偏低之情形，認為
    作為本件被告王建德、陳世銘認定犯罪有無之證據亦屬適當
    ，依前開說明，均得採為本件論斷之證據。
貳、實體部分：
一、事實認定：
  (一)訊據被告陳世銘固坦承於上開時、地未經告訴人黃瑞麒同意
    ，以「黃瑞麒」之名義，為借款之連帶保證人，並在附表編
    號1 至4 之所示之文件資料及本票上簽署告訴人「黃瑞麒」
    之署名及蓋用「黃瑞麒」之私章，並以「黃瑞麒」之名義擔
    任前開50萬元借款之連帶保證人之事實，惟矢口否認與同案
    被告王建德有何共同犯意聯絡，辯稱：我事前並未與王建德
    事先謀議，王建德事先並不知情我以黃瑞麒之名義申辦貸款
    云云; 訊據被告王建德固坦承有與被告陳世銘共同前往大眾
    銀行申辦信用貸款，惟矢口否認有何共同偽造本票暨行使私
    文書等犯行，辯稱：我並不知道為何被告陳世銘未經黃瑞麒
    同意，即以「黃瑞麒」之名義擔任連帶保證人而在連帶保證
    人欄內簽名蓋章，我並未與陳世銘有事先謀議云云。惟查：
  (二)被告陳世銘佯裝成黃瑞麒，未經黃瑞麒同意，即以黃瑞麒之
    名義擔任連帶保證人，使承辦之行員誤認陳世銘為黃瑞麒，
    在如附表編號1 至4 所示之50萬元借據、中小企業小額貸款
    申請書、授信約定書之私文書與50萬元之本票1 紙，接續偽
    簽「黃瑞麒」之署名，並接續蓋用前開偽刻之「黃瑞麒」印
    章（偽造「黃瑞麒」印文及簽名之數量詳如該附表編號1 至
    4 所示）等情，此為被告陳世銘所不爭執，核與證人即告訴
    人黃瑞麒於偵訊及警詢時之指證相符，證稱：我根本未同意
    擔任王建德貸款之連帶保證人，且大眾商業銀行借據上連帶
    保證人欄位，不是我所簽名、蓋章等語（見偵四卷第16至17
    頁、第46至48頁），並有大眾商業銀行永康分行99年8 月16
    日永康發字第99042 號函及所附授信約定書暨借據、中小企
    業小額貸款申請書（編號：TN0000000 ）、中小企業小額貸
    款暨批覆書、本票各1 份在卷可佐（見偵二卷第30至38頁）
    ，是關於此部分之事實，應堪認定。
  (三)而被告王建德辯以其未與共同被告陳世銘有事先謀議，難謂
    有何共同犯意聯絡云云。經查，證人即共同被告陳世銘於偵
    查中結證稱：王建德也應該知道我是簽黃瑞麒的名字。（問
    ：你和王建德有事先講好要以黃瑞麒的名義當連帶保證人嗎
    ？）應該有。又我和王建德為何要以黃瑞麒的名義當連帶保
    證人，係因為當時我有欠銀行的錢，所以我無法以我的名義
    當連帶保證人等語（見偵二卷第25至27頁），參以證人即大
    眾銀行永康分行承辦本件貸款之對保人高峻隆於偵查中結證
    稱：該分行在對保之一般流程均會核對連帶保證人之身分無
    誤，且詢問借款人及連帶保證人借款金額是否相符後，才會
    完成對保手續並簽署借據等資料，另針對本件申貸程序，當
    天對保時我有問連帶保證人是否為黃瑞麒本人及借款金額。
    一般我們在借款對保時，都會詢問是否為本人，借款金額是
    否知道要保證多少，本件我應該也有問，對方回答無誤後才
    會完成對保手續，並寫下借據等語（見偵一卷第12至15頁）
    。揆諸一般銀行信用貸款之流程，因事涉借貸款項之數額非
    微及確保將來追償程序無礙，為求慎重，均會要求借款人、
    連帶保證人等均親自履踐對保程序，並由行員核對相對相關
    身份證件，以當面向借款人、連帶保證人確認身份，使之了
    解契約內容及保證責任，連帶保證人部分並於保證人欄位親
    自簽名及蓋章，自本件被告王建德、陳世銘至大眾銀行申辦
    貸款並簽署如附表編號1至4之文件、本票之程序以觀，被告
    王建德、陳世銘彼此間均明知被告陳世銘將擔任被告王建德
    借款債務之連帶保證人，若清償期限屆滿之時被告王建德無
    法償還，被告陳世銘將面臨連帶償還貸款義務之重大責任，
    衡情非具有相當熟識關係之親友，不會擔任借款之連帶保證
    人，是被告王建德、陳世銘應具有一定相當之熟識關係，又
    「黃瑞麒」既非被告陳世銘之偏名、綽號，被告渠等彼此間
    又具相當之熟識程度，已如前述，縱被告王建德以綽號稱呼
    被告陳世銘（見院二卷第111頁反面），仍不致有誤認被告
    陳世銘為黃瑞麒之虞，且事涉銀行貸款對保程序，如被告陳
    世銘以黃瑞麒名義對保，在銀行承辦行員查核被告陳世銘之
    身份時，應會有所懷疑並進而詢問，豈有被告王建德在場明
    知被告陳世銘以黃瑞麒名義擔任連帶保證人，並偽簽如附表
    編號1至4所示之貸款文件、本票，卻仍置若罔聞，聽任銀行
    承辦行員審核文件，進而撥款之理? 惟共同被告陳世銘翻異
    前詞，於本院審理時改稱：我未與被告王建德有事先謀議，
    被告王建德在申辦貸款及對保時，均不知我以黃瑞麒之名義
    擔任連帶保證人云云（見院二卷第111頁），又於本院審理
    時面對公訴人詰問關於申貸款項及對保過程之問題，均含糊
    其詞，證述不一（見院二卷第109至118頁），與一般正常申
    請貸款過程不合，已如前述，故被告陳世銘於本院審理時之
    上開關於未與共同被告王建德有犯意聯絡、事先謀議之證詞
    ，顯係迴護共同被告王建德，不足採信。
  (四)綜上各節，一再顯示被告王建德與被告陳世銘事先謀議，而
    謀議既定即推由被告陳世銘未經黃瑞麒同意而以黃瑞麒名義
    擔任連帶保證人，對保當天被告陳世銘佯裝為黃瑞麒，且以
    黃瑞麒之名義擔任連帶保證人，並使承辦之行員誤認被告陳
    世銘即為連帶保證人「黃瑞麒」，進而以黃瑞麒名義偽簽偽
    簽如附表編號1 至4 所示之貸款文件、本票，被告王建德顯
    係知情且共同參與。
  (五)是本件事證明確，被告陳世銘、王建德上開所辯應無可採信
    ，被告2 人之犯行，均應堪認定，應依法論科。
二、新舊法比較：
    按被告行為後，刑法業於94年2 月2 日修正公布，95年7 月
    1 日起施行。按行為後法律有變更者，適用行為時之法律，
    但行為後之法律有利於行為人者，適用最有利於行為人之法
    律，修正後刑法第2 條第1 項定有明文。此條規定係規範行
    為後法律變更所生新舊法律比較適用之準據法，本身尚無新
    舊法比較之問題，於新法施行後，應一律適用新法第2條 第
    1 項之規定，為「從舊從輕」之比較。而本次法律變更，比
    較時應就罪刑有關之共犯、未遂犯、想像競合犯、牽連犯、
    連續犯、結合犯，以及累犯加重、自首減輕暨其他法定加減
    原因（如身分加減）與加減例等一切情形，綜其全部罪刑之
    結果而為比較（最高法院95年5 月23日95年度第8 次刑事庭
    會議決議參照）。經查：
  (一)關於罰金刑，刑法施行法業於95年6 月14日增訂公佈第1 條
    之1 ：「中華民國94年1 月7 日刑法修正施行後，刑法分則
    編所定罰金之貨幣單位為新臺幣。94年1 月7 日刑法修正時
    ，刑法分則編未修正之條文定有罰金者，自94年1 月7 日刑
    法修正施行後，就其所定數額提高為30倍，但72 年6月26日
    至94年1  月7 日新增或修正之條文，就其所定數額提高為3
    倍。」，而依被告行為時之法律即罰金罰鍰提高標準條例第
    1 條前段，業將刑法分則各罪法定刑所定罰金數額提高10倍
    ，再由銀元換算為新臺幣之結果，刑法分則編各罪所定罰金
    刑之最高數額，於修正前、後並無不同，不生新舊法比較之
    問題，應依一般法律適用原則，適用裁判時法即刑法施行法
    第1 條之1 第1 項、第2 項前段之規定，而不再適用罰金罰
    鍰提高標準條例第1 條前段。惟修正後刑法第33條第5 款之
    規定，將罰金最低額自3 元提高為新臺幣1,000 元，新法對
    被告並非較為有利，此部分應適用修正前第33條之規定。
  (二)刑法第28條共犯修正施行前規定：「2人以上共同實施犯罪
    之行為者，皆為正犯」，修正施行後規定：「2人以上共同
    實行犯罪之行為者，皆為正犯」，修法後將完全未參與犯罪
    行為之實行之陰謀共同正犯及預備共同正犯刪除，自屬法律
    有變更。本案被告所涉犯行無論依新舊法，均成立共同正犯
    ，適用新法並未對被告較為有利，仍應適用修正前刑法第28
    條規定。
  (三)刑法第55條關於牽連犯部分業經刪除，則被告所犯各罪即應
    予以分論併罰，比較新舊法結果，以適用被告行為時之法律
    即修正前刑法第55條牽連犯之規定，較有利於被告。
  (四)經綜合法律修正前後之整體比較，揆諸前揭最高法院決議及
    修正後刑法第2 條第1 項之「從舊從輕」原則，適用94 年2
    月2 日修正前之刑罰法律，對被告較為有利，自應適用修正
    前刑法之相關規定。
三、論罪科刑：
  (一)核被告王建德、陳世銘所為，均係犯刑法第339 條第1 項之
    詐欺取財罪、同法第216 條、第210 條之行使偽造私文書罪
    及同法第201 條第1 項之偽造有價證券罪。被告王建德、陳
    世銘利用不知情之刻印人員偽刻告訴人黃瑞麒之印章，均係
    間接正犯。被告王建德、陳世銘，互有犯意聯絡及行為分擔
    ，應依修正前刑法第28條，均論以共同正犯。被告2 人多次
    於附表編號1 至3 所示之文件偽造「黃瑞麒」署押及印文行
    為，時間密接，地點、方式相同，且侵害法益同一，各行為
    之獨立性極為薄弱，且係出於同一持以向大眾銀行詐取財物
    之目的，應視為數個舉動之接續施行，合為包括之一行為予
    以評價，屬接續犯，僅論以一罪。被告2 人共同偽造印章及
    偽造如附表編號1 至3 所示之印文、署押之行為，則屬偽造
    私文書之部分行為，且偽造上開私文書後復持以行使，偽造
    之低度行為，應為行使之高度行為所吸收，均不另論罪。被
    告2 人共同偽造有價證券（即附表編號4 所示本票）而復持
    以行使，其行使之低度行為，為偽造之高度行為所吸收，其
    偽造他人印章、印文、署押之行為，係偽造有價證券之階段
    行為，亦均不另論罪。被告2 人所犯上開行使偽造私文書罪
    、偽造有價證券罪及詐欺取財罪間，有方法結果之牽連關係
    ，為牽連犯，應依修正前刑法第55條之規定，從一重之偽造
    有價證券罪論處。
  (二)被告陳世銘之辯護人以被告陳世銘已坦承犯行，並與告訴人
    黃瑞麒達成和解，且被告陳世銘家有幼子尚待撫養，爰請求
    依刑法第59條之規定，酌減其刑云云，按刑法第59條規定犯
    罪之情狀顯可憫恕，認科以最低度刑仍嫌過重者者，得酌量
    減輕其刑，其所謂「犯罪之情狀」，與同法第57條規定科刑
    時應審酌之一切情狀，並非有截然不同之領域，於裁判上酌
    減其刑時，應就犯罪一切情狀（包括第57 條 所列舉之10款
    事項），予以全盤考量，審酌其犯罪有無可憫恕之事由（即
    有無特殊之原因與環境，在客觀上足以引起一般同情及宣告
    法定低度刑，是否猶嫌過重等等），以為判斷（最高法院95
    年度台上字第788 號判決意旨參照）。經查，刑法第201 條
    第1 項偽造有價證券罪之法定刑為「3 年以上10年以下有期
    徒刑，得併科3000元以下罰金」，不可謂不重，惟查被告被
    告王建德、陳世銘所偽造之本票1 張，本票金額50萬元，數
    額非微，確已危害國家金融交易安全秩序，雖被告陳世銘固
    已就其本身偽造有價證券之犯行坦承不諱，並與告訴人達成
    和解，有和解書1 紙在卷可佐（見院二卷第131 頁），惟矢
    口否認有與共同被告王建德之共同犯意聯絡，事後迴護共同
    被告王建德，主觀難認有真誠悔悟，不足以引起一般同情。
    至於被告子女尚幼待撫養等情狀，僅可為法定刑內從輕科刑
    之標準，不得據為酌量減輕之理由（最高法院28年上字第
    1064號、45年台上字第1165號、51年台上字第899 號判例意
    旨參照），綜上所述，被告陳世銘尚無依刑法第59條之規定
    酌減之可言，是辯護人請求本院依刑法第59條規定對被告減
    輕其刑，自非可採。
  (三)爰審酌被告王建德、陳世銘不知循合法途徑獲取財物，未徵
    得告訴人黃瑞麒同意或授權，偽造有價證券之本票而向大眾
    銀行詐貸款項，所為害及大眾銀行永康分行對客戶信用評估
    之正確性而危害交易秩序及及告訴人黃瑞麒之商業信用往來
    ，所生危害非輕，且被告王建德犯後否認全部犯行，又為借
    款人，終局取得不法財物，惟念被告陳世銘犯後坦承部分犯
    行，且僅居連帶保證人之次要角色，兼及被告王建德、陳世
    銘2 人犯罪之動機、目的、生活狀況、智識程度、犯罪後之
    態度等一切情狀，分別量處被告王建德、陳世銘所示之刑，
    以資懲儆。至被告王建德、陳世銘所犯偽造有價證券罪，犯
    罪時間雖在96年4 月24日前，惟其所犯係中華民國九十六年
    罪犯減刑條例第3 條所定罪名，且宣告刑逾1 年6 月，尚無
    從依前開條例予以減刑，附此敘明。至於被告陳世銘辯護人
    雖為被告陳世銘請求宣告緩刑，惟被告陳世銘之宣告刑為有
    期徒刑3 年2 月，已逾有期徒刑2 年，不符緩刑宣告之要件
    ，爰不予宣告緩刑。
四、沒收：
    末按刑法第205 條就偽造之有價證券，固規定不問屬於犯人
    與否，均沒收之。惟在票據上簽名者，依票上所載文義負責
    ，二人以上共同簽名者，應連帶負責。又票據之偽造或票據
    上簽名之偽造，不影響於真正簽名之效力，從而二人以上共
    同在本票之發票人欄簽名者，應連帶負發票人責任，倘其中
    部分共同發票人係偽造，因對於真正發票人部分仍屬有效，
    僅應將偽造發票人之部分宣告沒收，不得將該有價證券全部
    沒收，而影響合法執票人對於真正發票人之票據權利，最高
    法院98年度台上字第6894號判決意旨參照。查本件如附表編
    號4 所示以南盈企業社負責人王建德、王建德個人、黃瑞麒
    為共同發票人之本票（含授權書，見偵二卷第38頁），僅黃
    瑞麒為發票人部分係屬偽造，其他以被告王建德及南盈企業
    社王建德作為共同發票人之簽名既為真正，其為發票人部分
    則仍屬有效之票據，依上開說明，應僅就發票人為「黃瑞麒
    」部分之偽造黃瑞麒署押2 枚、印文3 枚，依刑法第205 條
    規定諭知沒收。至上開本票（含授權書）另有真正之簽名，
    依上開說明，不另為沒收之諭知; 附表編號1 至3 所示之私
    文書上偽造之「黃瑞麒」印文8 枚、署押3 枚（見偵二卷第
    33 頁 、第34頁、第38頁、偵四卷第41頁反面）及未扣案偽
    造之「黃瑞麒」印章各1 枚，雖未扣案，然亦無證據證明確
    已滅失，均不問屬於犯人與否，依刑法第219 條之規定，併
    予宣告沒收之。至於附表編號1 至3 所示之文件已交由大眾
    銀行收執，非被告王建德、陳世銘所有之物，自不得予以沒
    收。
據上論斷，應依刑事訴訟法第299 條第1 項前段，修正後刑法第
2 條第1 項前段、第201  條第1 項、第205 條、第216  條、第
210 條、第219 條、第339 條第1 項，修正前刑法第28條、第55
條後段（已刪除），刑法施行法第1 條之1 ，判決如主文。
本案經檢察官朱華君到庭執行職務。
中    華    民    國  100     年    12    月    30    日
                  刑事第十五庭  審判長法  官 莊珮君
                                      法  官 許勻睿
                                      法  官 沈宗興
以上正本證明與原本無異。
如不服本判決應於收受判決後10日內向本院提出上訴書狀，並應
敘述具體理由。其未敘述上訴理由者，應於上訴期間屆滿後20日
內向本院補提理由書(均須按他造當事人之人數附繕本)「切勿逕
送上級法院」。
中    華    民    國  100     年    12    月    30   日
                                      書記官  陳恩慈
附錄本案論罪科刑法條全文：
中華民國刑法第201條
（有價證券之偽造變造與行使罪）
意圖供行使之用，而偽造、變造公債票、公司股票或其他有價證
券者，處3 年以上 10 年以下有期徒刑，得併科 3 千元以下罰
金。
行使偽造、變造之公債票、公司股票或其他有價證券，或意圖供
行使之用，而收集或交付於人者，處 1 年以上 7 年以下有期徒
刑，得併科 3 千元以下罰金。
中華民國刑法第210條
（偽造變造私文書罪）
偽造、變造私文書，足以生損害於公眾或他人者，處 5 年以下
有期徒刑。
中華民國刑法第216條
（行使偽造變造或登載不實之文書罪）
行使第 210 條至第 215 條之文書者，依偽造、變造文書或登載
不實事項或使登載不實事項之規定處斷。
中華民國刑法第339條
意圖為自己或第三人不法之所有，以詐術使人將本人或第三人之
物交付者，處5年以下有期徒刑、拘役或科或併科1千元以下罰金
。
以前項方法得財產上不法之利益或使第三人得之者，亦同。
前二項之未遂犯罰之。
附表：
┌──┬─────────────┬───────────────┬──────┐
│編號│偽造之文件與有價證券      │偽刻蓋用之印文                │備      註  │
│    │（民國）（新臺幣）        │                              │            │
├──┼─────────────┼───────────────┼──────┤
│ 1  │大眾商業銀行永康分行92年9 │「連帶保證人」欄偽造黃瑞麒之│編號1 至3 偽│
│    │月1 日借款人為南盈企業社王│  署押1 枚、印文1 枚。        │造黃瑞麒之印│
│    │建德，借款金額50萬元之借據│「借保人簽名」欄偽造黃瑞麒之│文共8 枚; 署│
│    │1 張                      │  署押1枚、印文1枚。          │押共3 枚，均│
│    │                          │借據上其他空白處偽造黃瑞麒之│沒收。      │
│    │                          │  印文3 枚。                  │            │
├──┼─────────────┼───────────────┤            │
│ 2  │大眾商業銀行授信約定書1張 │授信約定書條款末行偽造黃瑞麒│            │
│    │（即附表編號1 所示之借據反│  之印文2 枚                  │            │
│    │面）                      │                              │            │
│    │                          │                              │            │
├──┼─────────────┼───────────────┤            │
│ 3  │大眾商業銀行中小企業小額貸│「連帶保證人(二)」欄偽造黃瑞麒│            │
│    │款申請書1 張              │  之署押1 枚、印文1 枚。      │            │
│    │（收件編號TN0000000 ）    │                              │            │
├──┼─────────────┼───────────────┼──────┤
│ 4  │共同發票人為南盈企業社、王│「發票人」欄偽造黃瑞麒之署押│本票另有真正│
│    │建德、黃瑞麒，發票日期為92│  1 枚、印文1 枚。            │之簽名，除偽│
│    │年9 月1 日，面額50萬元，受│「立授權書人（即發票人）」欄│黃瑞麒造之署│
│    │款人為大眾商業銀行之本票1 │  偽造黃瑞麒之署押1枚、印文1枚│押共2 枚、印│
│    │紙（含授權書）            │  。                          │文共3 枚外，│
│    │                          │本票與授權書騎縫間「請蓋騎縫│其他部分不另│
│    │                          │  章」處偽造黃瑞麒之印文1 枚。│為沒收。    │
└──┴─────────────┴───────────────┴──────┘